Images des répertoires du notaire Pierre Rouveau pour l'étude XXXVII
Archives nationales de France
- Répertoire méthodique par type d'acte et par année pour la période de 1778 à l'an XIII, 1778 - 22 septembre 1805; MC/RE/XXXVII/18; Un registre de 127 feuillets de papier manuscrits, hauteur 39,5 x largeur 26 cm, composé d'un cahier. Le registre est en mauvais état. Les feuillets 113 et 114 sont ta
  - Liste méthodique par types d'actes dans l'année pour l'année 1790, 45 r°-48 r°; 4 feuillets
  - Liste méthodique par types d'actes dans l'année pour l'année 1791, 48 r°-52 r°; 5 feuillets
  - Liste méthodique par types d'actes dans l'année pour l'année 1792, 52 v°-56 v°; 5 feuillets
  - Liste méthodique par types d'actes dans l'année pour la période du 1er janvier au 21 septembre 1793, 1er janvier-21 septembre 1793; 56 v°-60 v°; 5 feuillets
  - Liste méthodique par types d'actes dans l'année pour l'an II, 61 r°-65 v°; 4 feuillets
  - Liste méthodique par types d'actes dans l'année pour l'an III, 65 v°-74 r°; 10 feuillets
  - Liste méthodique par types d'actes dans l'année pour l'an IV, 74 r°-78 r°; 5 feuillets
  - Liste méthodique par types d'actes dans l'année pour l'an V, 78 r°-82 r°; 5 feuillets
  - Liste méthodique par types d'actes dans l'année pour l'an VI, 82 r°-88 v°; 7 feuillets
  - Liste méthodique par types d'actes dans l'année pour l'an VII, 88 v°-92 r°; 5 feuillets
  - Liste méthodique par types d'actes dans l'année pour l'an VIII, 92 r°-96 r°; 5 feuillets
  - Liste méthodique par types d'actes dans l'année pour l'an IX, 96 v°-101 v°; 6 feuillets
  - Liste méthodique par types d'actes dans l'année pour l'an X, 101 v°-108 v°; 8 feuillets, le feuillet 106 r° est blanc.
  - Liste méthodique par types d'actes dans l'année pour l'an XI, 108 v°-114 v°; 7 feuillets
  - Liste méthodique par types d'actes dans l'année pour l'an XII, 114 v°-120 v°; 7 feuillets
  - Liste méthodique par types d'actes dans l'année pour l'an XIII, 121 r°-127 v°; 7 feuillets
- Répertoire chronologique pour la période du 1er vendémiaire an IV (23 septembre 1795) au 25 thermidor an XIII (13 août 1805), 1er vendémiaire an IV (23 septembre 1795)-25 thermidor an XIII (13 août 1805); MC/RE/XXXVII/19; Un registre de 85 feuillets de papier manuscrits, composé de 10 cahiers. Seuls les deux derniers sont foliotés. Les 5 premiers cahiers sont de dimensions :hauteur 24,5 x largeur 19 cm. Les cinq derniers cahiers sont de dimensions :hauteur 30 x largeur 22 cm. Ils sont en mauvais état, ne sont pas reliés entre eux et ont été placés à l'interieur d'une chemise. De nombreuses taches (humidité, encre) parcourent le répertoire. Les feuillets 15 et 19 sont particulièrement tachés. Tous les feuillets sont cornés ou s'éffritent sur leurs bordures. Un petit encart a été rajouté aux feuillets 73 et 84.
  Le répertoire contient les informations suivantes: 1. le n° de l'acte dans l'année; 2. date du jour; 3. nature de l'acte; 4. nom, prénom, des parties et objets traités par les actes. A partir de l'an V sont aussi précisés: le domicile des parties, le prix ainsi que la date d'enregistrement de l'acte.
  - Liste chronologique des actes pour la période du 1er vendémiaire (23 septembre 1795) au 5éme jour complémentaire an IV (21 septembre 1796), 1er vendémiaire (23 septembre 1795)-5éme jour complémentaire an IV (21 septembre 1796); 1 r°-7 v°; 7 feuillets le feuillet 7 v° est blanc.
  - Liste chronologique des actes pour la période du 4 vendémiaire (25 septembre 1796) au 5éme jour complémentaire an V (21 septembre 1797), 4 vendémiaire (25 septembre 1796)-5éme jour complémentaire an V (21 septembre 1797); 8 r°-14 v°; 7 feuillets
  - Liste chronologique des actes pour la période du 2 vendémiaire (23 septembre 1797) au 5éme jour complémentaire an VI (21 septembre 1798), 2 vendémiaire (23 septembre 1797)-5éme jour complémentaire an VI (21 septembre 1798); 15 r°-21 v°; 7 feuillets, le feuillet 21 v° est blanc.
  - Liste chronologique des actes pour la période du 5 vendémiaire (26 septembre 1798) au 3éme jour complémentaire an VII (19 septembre 1799), 5 vendémiaire (26 septembre 1798)-3éme jour complémentaire an VII (19 septembre 1799); 22 r°-28 v°; 7 feuillets, le feuillet 28 v° est blanc.
  - Liste chronologique des actes pour la période du 1er vendémiaire (23 septembre 1799) au 3éme jour complémentaire an VIII (20 septembre 1800), 1er vendémiaire (23 septembre 1799)-3éme jour complémentaire an VIII (20 septembre 1800); 29 r°-42 v°; 14 feuillets
  - Liste chronologique des actes pour la période du 2 vendémiaire (24 septembre 1800) au 5éme jour complémentaire an IX (22 septembre 1801), 2 vendémiaire (24 septembre 1800)-5éme jour complémentaire an IX (22 septembre 1801); 43 r°-50 v°; 8 feuillets, le feuillet 50 v° est blanc.
  - Liste chronologique des actes pour la période du 3 vendémiaire (25 septembre 1801) au 4éme jour complémentaire an X (21 septembre 1802), 3 vendémiaire (25 septembre 1801)-4éme jour complémentaire an X (21 septembre 1802); 51 r°-59 v°; 9 feuillets
  - Liste chronologique des actes pour la période du 2 vendémiaire (24 septembre 1802) au 5éme jour complémentaire an XI (22 septembre 1803), 2 vendémiaire (24 septembre 1802)-5éme jour complémentaire an XI (22 septembre 1803); 60 r°-68 v°; 9 feuillets, le feuillet 68 v° est blanc.
  - Liste chronologique des actes pour la période du 1er vendémiaire (24 septembre 1803) au 4éme jour complémentaire an XII (21 septembre 1804), 1er vendémiaire (24 septembre 1803)-4éme jour complémentaire an XII (21 septembre 1804); 69 r°-77 v°; 9 feuillets
  - Liste chronologique des actes pour la période du 3 vendémiaire (25 septembre 1804) au 25 thermidor an XIII (13 août 1805), 3 vendémiaire (25 septembre 1804)-25 thermidor an XIII (13 août 1805); 78 r°-85 v°; 8 feuillets
- Etat des testaments reçus par maître Pierre Rouveau pour la période du 23 avril 1792 au 6 prairial an XIII (26 mai 1805), 23 avril 1792-6 prairial an XIII (26 mai 1805); MC/RE/XXXVII/20; Un registre de 8 feuillets appartenant à un répertoire de 21 feuillets de papier manuscrits, hauteur 32,5 x largeur 21 cm composé de 3 cahiers. Le répertoire est en mauvais état: il s'agit de quelques feuillets volants placés dans une chemise.
  Le répertoire se compose de deux parties.
  La première partie est une liste des testaments. Elle contient les informations suivantes: un numéro d'ordre, une date (jour, mois, année), le noms des testateurs ainsi que des observations éventuelles. Les testaments sont numérotés de 1 à 312. Seuls les 7 premiers sont enregistrés par Pierre Rouveau, tous les autres sont des testaments enregistrés par ses successeurs: Victor Levert et François Dupressoir.
  La seconde partie est un répertoire alphabético-chronologique des testaments mentionnés dans la première partie. Il contient un classement alphabétique du nom des testateurs, suivi de leurs prénoms et du numéro d'ordre attribué dans la première partie. Cette liste est commune aux 3 notaires.
  Enfin la troisième partie composée d'un feuillet est un état des des testaments olographes remis à maître Levert avec les informations suivantes: dates des testaments et noms des parties.
  - Liste chronologique de testaments pour la période du 23 avril 1792 au 6 prairial an XIII (26 mai 1805), 23 avril 1792-6 prairial an XIII (26 mai 1805); 1 r°-2 r°; 2 feuillets
  - Table alphabétique des clients testateurs pour la période du 23 avril 1792 au 6 prairial an XIII (26 mai 1805), 23 avril 1792- 6 prairial an XIII (26 mai 1805); 9 r°-14 v°; 6 feuillets
    Seuls les actes numérotés de 1 à 7 concernent la pratique de maître Pierre Rouveau et font partie de la tranche chronologique indiquée.
  - Liste chronologique des testaments olographes pour le 24 prairial an XII (13 juin 1804), 18 r°; 1 feuillet
    Un seul acte concerne la pratique de Pierre Rouveau.
- "Etat des minutes manquantes d'aprés la vérification sur les répertoires" pour la période du 14 décembre 1765 au 25 thermidor an XIII (13 août 1805), MC/RE/XXXVII/23; Un registre de 43 feuillets de papier manuscrits, hauteur 33 x largeur 21,5 cm. Le registre est en mauvais état. Les feuillets commencent à se séparer. Comme ils ne sont pas reliés et qu'ils n'ont aucune couverture ils ont été placés dans une chemise.
  Le répertoire se compose de cinq parties. Il s'agit d'un état des minutes manquantes pour 1. le tabellionnage de Saint-Lazare; 2. le tabellionnage de Ménilmontant; 3. le tabellionnage de Belleville; 4. le tabellionnage de Maulny; 5. le notariat royal de Belleville.
  Le répertoire contient les informations suivantes pour chaque tabellionage et notariat: 1. Le type d'acte; 2. les noms et prénoms des parties; 3. la date.
  Parfois (cela est précisé) ce sont les actes restants qui sont mentionnés et non les manquants.
  Seuls 9 feuillets concernent les actes manquants de la pratique de maître Pierre Rouveau, le reste du répertoire concerne ses prédécesseurs: Luc Rouveau, Georges Rouveau, Philippe Rouveau, Antoine Rouveau.
  - Etat des minutes manquantes d'aprés la vérification sur les répertoires du tabellionage de Saint-Lazare pour la période 31 décembre 1666 au 10 septembre 1787, 1 r°-6 r°; 6 feuillets
  - Etat des minutes manquantes d'aprés la vérification sur les répertoires du tabellionage de Ménilmontant pour la période 20 mars 1664 au 16 mars 1765, 6 r°-10 r°; 5 feuillets
  - Etat des minutes manquantes d'aprés la vérification sur les répertoires du tabellionage de Belleville et Mercadé pour la période de 1675 à 1785, 10 r°-13 v°; 4 feuillets
  - Etat des minutes manquantes d'aprés la vérification sur les répertoires du tabellionage de Maulny pour la période du 27 février 1606 au 31 décembre 1784, 13 v°-24 v°; 12 feuillets
  - Etat des minutes manquantes d'aprés la vérification sur les répertoires du notariat royal de Belleville pour la période du 27 août 1766 au 25 thermidor an XIII (13 août 1805), 25 r°-43 r°; 19 feuillets